# 哪类公司可以不按出资比例分配利润

提问人：yjhly2011 时间：2020-10-15 08:05:05
大家好，股东可以不按出资比例分配利润，都适用于哪类公司，有限公司、股份公司、合伙企业？须在哪类文件中体现，比如说章程，还有其他的吗，谢谢

回答人：chenyiwei
理论上有限责任公司和合伙企业都可以不按出资比例分配利润。有限责任公司的利润分配事项应在公司章程中约定；合伙企业的利润分配事项在合伙协议或其补充协议中约定。
但以上仅仅是法律问题。在会计上，更应关注该安排背后的商业实质和商业逻辑，确保获得合理解释，准确掌握相关经济业务的商业实质，才能合理进行账务处理。仅仅依据合规的法律形式不能作为会计处理的依据。

提问人：yjhly2011 时间：2020-10-16 08:05:06
谢谢陈版主的回复，我在网上搜了一下，有说股份公司也可另有约定不按股份比例分配利润。随后我看一下公司法的第 166 条： 公司弥补亏损和提取公积金后所余税后利润，有限责任公司依照本法第三十四条的规定分配；股份有限公司按照股东持有的股份比例分配，但股份有限公司章程规定不按持股比例分配的除外。（公司法第 34 条：股东按照实缴的出资比例分取红利；公司新增资本时，股东有权优先按照实缴的出资比例认缴出资。但是，全体股东约定不按照出资比例分取红利或者不按照出资比例优先认缴出资的除外。）我不太理解为什么股份公司也可不按出资比例分配利润，在我的印象中股份公司是同股同权的，不按股份比例分配利润是有针对性吗，比如针对非上市公司，或特殊的上市公司（我不清楚阿里巴巴这样的公司是否存在这样的情况，只知道表决权是同股不同权的），谢谢

回答人：chenyiwei
这里是开一些特殊的口子，但国内目前可能并无这方面实例，尤其是在已上市公司，最多只是允许表决权差异，但不允许分红权差异。